【裁判字號】    97,交聲,144
【裁判日期】    970723
【裁判案由】    違反道路交通管理處罰條例
【裁判全文】
臺灣宜蘭地方法院交通事件裁定         97年度交聲字第144號
移送機關    交通部公路總局臺北區監理所宜蘭監理站
異  議  人  甲○○
即受處分人
                    號
上列異議人因違反道路交通管理處罰條例案件，對於交通部公路
總局臺北區監理所宜蘭監理站中華民國97年1月5日所為處分（宜
監字第裁43-Z00000000號）聲明異議，本院裁定如下：
    主  文
異議駁回。
    理  由
一、原移送機關裁決意旨略以：異議人即受處分人於民國97年1
    月5日下午4時50分許，駕駛車牌號碼HN-1275號自用一般小
    客貨車，載運危險物品行經國道5號南下14.8公里處，為國
    道公路警察局第九警察隊以公警交字第Z00000000號掣單舉
    發，爰依道路交通管理處罰條例第33條第1項第14款及第63
    條規定，裁處新台幣（以下同）5,000元罰鍰，並記違規點
    數1點。
二、異議意旨略以：異議人於前開時間駕駛上開車輛，自坪林交
    流道北上國道五號高速公路要回宜蘭，在坪林上國道5號的
    匝道被攔下，小貨車上確有載運瓦斯桶，但該瓦斯桶乃是空
    桶，且該空桶早已廢置多年不曾使用，故該瓦斯桶並非危險
    物品，並無載運危險物品行駛於高速公路之違規事實等語。
三、按汽車行駛於高速公路、快速公路或設站管制之道路，不遵
    使用限制、禁止、行車管制及管理事項之管制規則而有下列
    行為者，處汽車駕駛人新臺幣3,000元以上6,000元以下罰鍰
    ：十四、進入或行駛禁止通行之路段；又汽車駕駛人有下列
    各款所列條款之一者，除依原條款處罰鍰外，並予記點：一
    、有第33條第1項、第2項、第38條第1項、第40條、第45條
    、第47條第1款至第3款、第48條、第49條或第60條第1項、
    第2項第1款、第2款情形之一者，各記違規點數1點。道路交
    通管理處罰條例第33條第1項第14款、第63條第1項第1款分
    別定有明文。又「國道3號中和交流道至基隆交流道（汐止
    系統交流道至基隆交流道路段有條件開放載運危險物品運輸
    車輛行駛）、國道5號石碇交流道（0公里）至頭城交流道（
    30公里300公尺）等路段均公告禁止載運危險物品行駛」亦
    有內政部警政署國道公路警察局第九警察隊公警九交字第09
    70970381號函文附卷可稽。
四、經查，本件異議人固不否認駕駛前開自用一般小客貨車於舉
    發時、地載運瓦斯桶行經國道五號高速公路南下14.8公里處
    之事實，惟否認該瓦斯桶為危險物品，而有載運危險物品行
    駛高速公路的違規行為，並辯稱：伊認為這是老瓦斯桶，但
    無資料可以佐證，一般人也不知道不能載瓦斯桶，那是空的
    瓦斯桶，因為沒有用，所以伊要載瓦斯桶回宜蘭放，當時車
    上擺放的物品是冬天擺攤的物品，夏天不用了，所以東西帶
    回宜蘭等語。惟查關於本件舉發之過程，依乙○○○○於本
    院結證稱：當天異議人已經上主線道，車子停在路肩上休息
    ，伊開巡邏車看到上前瞭解，異議人從事夜市生活賣東西，
    車上放的是賣夜市攤子的物品，異議人說瓦斯桶是必備的工
    具，當時伊有檢視瓦斯桶，還是有剩餘的瓦斯，並不是空桶
    及老舊桶等語（參見本院卷第18頁97年6月19日訊問筆錄）
    。復有乙○○○○庭呈舉發當時車輛與瓦斯桶照片4幀在卷
    可佐。且舉發員警係在場之目擊證人，其到庭以具結擔保供
    述之真實性，加以異議人素不相識，又無嫌隙，應無攀誣異
    議人之理，自不得僅以證人為本件開單告發之警員而全盤抹
    煞其在訴訟上所具有目擊證人之資格，其證言自得採為本院
    裁判之依據，是依證人乙○○○○之上開證述，本件異議人
    載運非空桶瓦斯桶行駛於高速公路之違規事實應堪認定。
五、綜上所述，異議人確有載運瓦斯桶行駛於高速公路之違規行
    為。從而，移送機關依道路交通管理處罰條例第33條第1項
    第14款規定裁處罰鍰5,000元，並依同條例第63條第1項第1
    款規定計違規點數1點，核無不合。本件聲明異議為無理由
    ，應予駁回。
六、據上論斷，應依道路交通案件處理辦法第19條，裁定如主文
    。
中    華    民    國    97    年    7     月    23    日
                  交通法庭法  官  辜漢忠
以上正本證明與原本無異。
如不服本裁定，應於裁定送達後5日內，向本院提出抗告狀。（
應附繕本）
                          書記官  許麗汝
中    華    民    國    97    年    7     月    23    日


司法院資訊處製作；財團法人民間司法改革基金會備份。
